# 预收款模式形成应收账款的信用期

提问人：14722022264 时间：2023-09-22 11:19:04
@chenyiwei 陈老师，我公司现有业务为预收款模式，有客户不能及时交款形成应收账款，请问应收账款的信用期是不是按照 0 计算？谢谢

回答人：chenyiwei
可以这样理解。预收款自逾期次日起成为需确认信用减值损失的应收款项。虽然会计上可能无需就尚未收到的预收款项同时确认应收账款和合同负债，但仍需对其信用风险予以关注，并考虑本企业依据合同约定有权采用何种措施保护自身利益（例如暂时停工以避免潜在损失）。